臺灣臺北地方法院刑事判決　　　　　　　 94年度易字第124號
公　訴　人　臺灣臺北地方法院檢察署檢察官
被　　　告　乙○○
上列被告因業務侵占案件，經檢察官聲請簡易判決處刑（93
年度偵字第19413號），本院認不適宜，改依通常程序審理，經
合議庭裁定改以簡式審判程序審理，茲判決如下：
    主  文
乙○○連續意圖為自己不法之所有，而侵占對於業務上所持有之
物，處有期徒刑柒月，如易科罰金，以參佰元折算壹日。緩刑參
年。
    事  實
一、乙○○於民國九十三年二月初起受僱於甲○○所經營位於臺
    北市大安區○○○路○段二八九號之萊爾富便利商店安世店
    （下稱萊爾富安世店）擔任店員一職，並負責收銀之業務，
    為從事業務之人，詎因需款急用，竟基於意圖為自己不法所
    有之概括犯意，自九十三年三月起，利用交班時代理接班店
    員結帳時，每日擅自自收銀機內取走營收款項約新臺幣數千
    元不等後侵占入己，後該萊爾富安世店因現金短少、盤損過
    高，遭萊爾富國際股份有限公司於九十三年三月十四日強制
    解約收回，甲○○遂將乙○○調往其另外經營位於臺北市○
    ○區○○街五０之三號之萊爾富便利商店安震店（下稱萊爾
    富安震店）繼續擔任店員職務，乙○○因食髓知味，復承前
    意圖為自己不法所有之概括犯意，利用與該店副店長何壽春
    交班之機會疏於注意之際，每次取走移交之轉換金約數千元
    不等之金額於口袋後侵占入己，或交他其他客人為取走之統
    一發票予下一位客人、利用將其職務上所製作之統一發票上
    大額購物金額更正為小額、將已開立之統一發票取消後仍持
    交予客人之方式，將取走上一位客人統一發票之客人之消費
    金額、發票更正後所得之差額，以及實際收取卻取消發票之
    金額一併侵占入己，足以生損害於甲○○，乙○○以上述方
    式侵占萊爾富安世店、安震店之營收款項各約達二十萬元及
    四十萬元。嗣於九十三年四月二十六日，副店長何壽春因察
    覺有異，經以錄影方式察看，方悉上情。
二、案經甲○○訴由臺北市政府警察局大安分局報告臺灣臺北地
    方法院檢察署檢察官聲請簡易判決處刑。
    理  由
一、上開犯罪事實業據被告乙○○於警詢及偵、審中均坦承不諱
    ，核與被害人甲○○指述被告於其所經營之萊爾富安世店、
    安震店擔任店員時該二店之營收常有短少，及其後發現被告
    侵占之指述情節相符，並經證人何壽春就如何查獲被告侵占
    萊爾富安震店營收款項之情形，於警詢及偵查中證述明確，
    且有萊爾富安震店退瓶∕作廢∕溢開發票明細表三份、現金
    盤盈（虧）∕匯款明細表一紙、北市安震店十七大類盤盈損
    彙總表三紙、承諾書二紙、悔過書及自白書範例各一紙、收
    銀機統一發票存根聯共二百五十八張及監視錄影光碟一片附
    卷可稽，則被告自白顯與事實相符，是本件事證明確，被告
    犯行已堪認定，應予依法論科。
二、核被告乙○○所為，應係犯刑法第三百三十六條第二項業務
    侵占罪及刑法二百十六條、第二百十五條行使業務上登載不
    實文書罪。公訴意旨雖漏未載明被告涉有刑法第二百十六條
    、第二百十五條行使業務上登載不實文書之罪，然已於起訴
    書犯罪事實欄中記載被告係以利用將其職務上所製作之統一
    發票上大額購物金額更正為小額，或將以開立之統一發票取
    消後仍持交與客人之方式行使業務上登載不實文書之事實，
    是被告此部分之犯罪事實，應已起訴於本院，且此部分之事
    實與起訴部分之事實間亦有方法目的之牽連關係，為裁判上
    一罪，本院自應予以審究，附此敘明。被告多次業務侵占罪
    及行使業務上登載不實文書罪之犯行，均時間緊接，方法相
    同，顯係基於概括犯意為之，應分別依連續犯之規定各論以
    一罪，並均依法加重其刑。又被告所為前揭行使業務上登載
    不實文書行為之目的，即在於侵占業務上所取得萊爾富安世
    店、安震店之營業款項，是其所犯上開二罪間，有方法目的
    之牽連關係，應從一重連續業務侵占罪論處。爰審酌被告於
    案發時年僅十八歲，思慮較為不週，因欲借款予友人而犯本
    案，造成被害人重大損失，至今尚未賠償被害人損失，惟犯
    後坦承犯行，態度良好，且已獲得被害人諒解等一切情狀，
    量處如主文所示之刑。查被告前未曾受有期徒刑以上刑之宣
    告，有卷附臺灣高等法院被告全國前案紀錄表可按，其因一
    時失慮，偶罹刑典，事後已坦承犯行，深具悔意，經此刑之
    宣告後，應知所警惕而無再犯之虞，本院認暫不執行其刑為
    當，並諭知緩刑三年，用啟自新。
三、本件被告所犯係刑法第三百三十六條第二項之罪，為法定本
    刑六月以上五年以下有期徒刑之罪，且屬地方法院管轄之第
    一審案件，而被告已於本院準備期日中就本件被訴事實為有
    罪之陳述，經本院告知其簡式審判程序之旨，並聽取公訴人
    及被告之意見後，依刑事訴訟法第二百七十三條之一第一項
    ，裁定由受命法官獨任進行簡式審判程序，附此敘明。
據上論斷，應依刑事訴訟法第二百九十九條第一項前段，第二百
七十三條之一第一項，刑法第五十六條、第二百十六條、第二百
十五條、第三百三十六條第二項、第五十五條、第七十四條第一
款，判決如主文。
本案經檢察官李建論到庭執行職務。
中　　華　　民　　國　　94　　年　　4 　　月　　8 　　日
　　　　　　　　　臺灣臺北地方法院刑事第二庭
                      法　官　劉秀君
（得上訴）
                      書記官  林碧華
中    華    民    國    94    年    4     月    8     日
